最高法院民事裁定            一○○年度台上字第一六九三號
上  訴  人  王怡芬
            王怡芳
            王偉立
            蕭長滿
共      同             
訴訟代理人  黃瑞真律師
被 上訴 人  國立台灣大學醫學院附設醫院  
法定代理人  陳明豐
被 上訴 人  李麗娜
            黃建龍
            蕭合莆
            徐佳寧
上列當事人間請求損害賠償事件，上訴人對於中華民國一○○年
六月二十七日台灣高等法院第二審再審判決（一○○年度重再字
第一三號），提起上訴，本院裁定如下：
    主  文
上訴駁回。
第三審訴訟費用由上訴人負擔。
    理  由
按上訴第三審法院，非以原判決違背法令為理由，不得為之。又
提起上訴，上訴狀內應記載上訴理由，其以民事訴訟法第四百六
十九條所定事由提起第三審上訴者，應於上訴狀內表明：原判決
所違背之法令及其具體內容、暨依訴訟資料合於該違背法令之具
體事實。其依同法第四百六十九條之一規定提起上訴者，並應具
體敘述為從事法之續造、確保裁判之一致性或其他所涉及之法律
見解具有原則上重要性之理由。同法第四百六十七條、第四百七
十條第二項分別定有明文。而依同法第四百六十八條規定，判決
不適用法規或適用不當者，為違背法令；依同法第四百六十九條
規定，判決有該條所列各款情形之一者，為當然違背法令。是當
事人提起第三審上訴，如合併以同法第四百六十九條及第四百六
十九條之一之事由為上訴理由時，其上訴狀或理由書應表明該判
決所違背之法令條項，或有關判例、解釋字號，或成文法以外之
習慣或法理等及其具體內容，暨係依何訴訟資料合於該違背法令
之具體事實，並具體敘述為從事法之續造、確保裁判之一致性或
其他所涉及之法律見解具有原則上重要性之理由。如未依上述方
法表明，或其所表明者與上開法條規定不合時，即難認為已合法
表明上訴理由，其上訴自非合法。本件上訴人對於原判決提起第
三審上訴，雖以該判決違背法令為由，惟核其上訴理由狀所載內
容，係就原審取捨證據、認定事實之職權行使所論斷：依原確定
判決所認定之事實，上訴人之被繼承人王健一於民國九十三年十
月三十日至被上訴人國立台灣大學醫學院附設醫院（下稱台大醫
院）急診時，雖意識清楚，然已處於生命徵象嚴重不穩之緊急狀
態，則原確定判決據以適用醫療法第六十四條第一項但書之規定
，謂被上訴人蕭合莆未經王健一或其隨行家屬同意，即施以氣管
內插管之侵入性治療，並無過失等節，適用法規自無錯誤。又醫
療法施行細則第四十三條係基於醫療行政管理目的，就醫院建立
院內感染管制制度規定應辦理之事項，與醫院防止院內感染之發
生有無過失，並無必然關係。而原確定判決已認定王健一住院期
間，台大醫院已據衛生署訂立之醫院感染管制查核標準，執行防
護措施，並其加護病房之設備亦合乎標準，感染率較之先進國家
亦屬相當，其設備及配置人力，復合於當時醫療水準等事實，則
其以台大醫院並未違反防止院內感染之注意義務，認其無過失或
可歸責之事由，亦無適用法規錯誤之可言。至上訴人所指各該事
實之認定，縱有錯誤或理由不備之情形，則非屬適用法規顯有錯
誤之範疇。是上訴人執以主張原確定判決有民事訴訟法第四百九
十六條第一項第一款規定之再審事由，提起再審之訴，自非有理
等情，指摘為不當，並就原審命為辯論及已論斷者，泛言謂為違
法，而非表明該判決所違背之法令及其具體內容，暨依訴訟資料
合於該違背法令之具體事實，更未具體敘述為從事法之續造、確
保裁判之一致性或其他所涉及之法律見解具有原則上重要性之理
由，難認其已合法表明上訴理由。依首揭說明，應認其上訴為不
合法。
據上論結，本件上訴為不合法。依民事訴訟法第四百八十一條、
第四百四十四條第一項、第九十五條、第七十八條，裁定如主文
。
中    華    民    國  一○○  年    十    月    六    日
                      最高法院民事第五庭
                          審判長法官  劉  福  聲  
                                法官  黃  義  豐  
                                法官  劉  靜  嫻  
                                法官  袁  靜  文  
                                法官  王  仁  貴  
本件正本證明與原本無異
                                      書  記  官  
中    華    民    國  一○○  年    十    月   十九   日
                                                      Q